【裁判字號】    89,易,239
【裁判日期】    890501
【裁判案由】    竊盜
【裁判全文】
臺灣雲林地方法院刑事判決                          八十九年度易字第二三九號
    公  訴  人  臺灣雲林地方法院檢察署檢察官
    被      告  甲○○
右列被告因竊盜案件，經檢察官提起公訴（八十九年度偵緝字第六四號），本院判決
如左：
    主  文
甲○○竊盜，處有期徒刑陸月。
    事  實
一、甲○○意圖為自己不法之所有，於民國（下同）八十八年十一月二十二日十六時
    許，至雲林縣莿桐鄉○○村○○路五十之四號乙○○住處，見無人在家，認有機
    可乘，且因甲○○曾在該處任職，知悉該屋鐵捲門雖關著但開關盒未上鎖，甲○
    ○即自行打開鐵捲門，進入屋內（無故侵入住宅部份未經乙○○提出告訴）竊取
    乙○○所有之女用手提皮包一個（內有現金新台幣五千元、掌上型電腦、ＣＤ隨
    身聽、計算機各一台、玉墜子一只、口紅三支、合作金庫提款卡一張）及臥房抽
    屜內之現金新台幣三千八百元。甲○○得手後於同日晚間八時許，持右開竊得之
    合作金庫提款卡至合作金庫斗六支庫，將該提款卡插入提款機中欲領錢時，因不
    知該提款卡之密碼，致該提款卡被提款機取走。合作金庫斗六支庫於次日通知乙
    ○○領回右開提款卡，乙○○並從合作金庫斗六支庫所拍攝、使用右開提款卡領
    錢之錄影帶中，發現係之前乙○○所僱用之甲○○持用右開提款卡，因而報警偵
    辦。
二、案經被害人乙○○訴由雲林縣警察局斗六分局報請臺灣雲林地方法院檢察署檢察
    官偵查起訴。
    理  由
一、訊據被告甲○○矢口否認有何右揭竊盜犯行，辯稱：伊雖有於八十八年十一月二
    十二日下午至上開乙○○住處找之前的老闆，但伊見老闆不在家即行離去，伊並
    未進入屋內，更未竊取乙○○之物，伊係在要離開右開乙○○住處時，在前面路
    中撿到一張合作金庫提款卡，當晚伊到合作金庫斗六支庫欲以伊自己之臺灣銀行
    金融卡領錢時，因天色已暗，而誤拿右開撿到之合作金庫提款卡插入提款機中，
    伊雖輸入伊的密碼，沒想到提款卡被提款機吃掉云云。惟查：
    (1)右揭事實，業據告訴人乙○○指訴歷歷，且告訴人乙○○指陳：伊到合作金庫
      斗六支庫觀看提款錄影帶時，發現持用伊右開合作金庫提款卡之人，確係甲○
      ○無訛等語，而被告甲○○既自承：伊能分辨臺灣銀行金融卡與合作金庫提款
      卡外觀不同等語，則被告甲○○應不至於欲拿其臺灣銀行金融卡提款，而誤拿
      右開合作金庫提款卡插入提款機中，足見被告甲○○自始即係持用右開告訴人
      乙○○之合作金庫提款卡欲冒領款項，而非被告甲○○所云係欲拿其臺灣銀行
      金融卡提款，而誤拿右開合作金庫提款卡插入提款機中。應探究者，係被告甲
      ○○之所以持有右開告訴人乙○○之合作金庫提款卡，究係被告甲○○所撿到
      ，抑或係被告甲○○所竊得；
    (2)住在告訴人乙○○右開住處對面之証人李秀玉於偵查中結証稱：案發當日下午
      ，伊有看見甲○○進入乙○○住處等語，可見被告甲○○所辯：案發當日下午
      伊並未進入乙○○右開住處云云，與事實不符，且告訴人乙○○陳稱：伊右開
      提款卡係放在皮包內而失竊，並非遺失在路上等語，足認被告甲○○之所以持
      有右開告訴人乙○○之合作金庫提款卡，實係被告甲○○侵入告訴人乙○○右
      開住處所竊得；
    (3)本院於調查時，經指揮雲林縣警察局斗六分局員警帶同告訴人乙○○前往雲林
      縣莿桐鄉六合村新興二八號被告甲○○住處搜索結果，扣得告訴人乙○○失竊
      之右開口紅三支，業據告訴人乙○○指述在卷，倘被告甲○○未進入告訴人乙
      ○○之右開住處行竊，為何告訴人乙○○所失竊皮包內之右開口紅三支，會出
      現在被告甲○○之住處？益見被告甲○○應有進入告訴人乙○○之右開住處內
      竊取本件告訴人乙○○失竊之財物；
    綜上所述，被告甲○○所辯，顯係事後卸責之詞，不足採信。本件事證明確，被
    告甲○○之犯行已臻明確。
二、核被告甲○○所為，係犯刑法第三百二十條第一項之竊盜罪。爰審酌被告甲○○
    之品行、智識程度、犯罪之動機、目的、手段、所生危害及犯後矯飾犯行毫無悔
    意等一切情狀，量處如主文所示之刑，以資懲儆。
三、據上論斷，應依刑事訴訟法第二百九十九條第一項前段、刑法第三百二十條第一
    項、罰金罰鍰提高標準條例第一條前段，判決如主文。
本案經檢察官劉海倫到庭執行職務。
中      華      民      國      八十九      年      五    月      一    日
                                         臺灣雲林地方法院刑事第二庭
                                             法    官  倪  彰  鴻
右正本證明與原本無異。
如不服本判決，應於判決送達後十日內向本院提出上訴狀( 應附繕本 )。
                                             書 記 官  吳  丕  顯
中      華      民      國      八十九      年      五    月      四    日
刑法第三百二十條
意圖為自己或第三人不法之所有，而竊取他人之動產者，為竊盜罪，處五年以下有期
徒刑、拘役或五百元以下罰金。
意圖為自己或第三人不法之利益，而竊佔他人之不動產者，依前項之規定處斷。
前二項之未遂犯罰之。


司法院資訊處製作；財團法人民間司法改革基金會備份。
